臺灣臺中地方法院刑事裁定
111年度聲字第243號
聲  請  人  臺灣臺中地方檢察署檢察官
受  刑  人  詹文生




上列聲請人因受刑人數罪併罰有二裁判以上，聲請定其應執行之
刑（111年度執字第649號、111年度執聲字第167號），本院裁定
如下：
    主  文
詹文生因犯如附表所示之罪，所處各如附表所載之刑，應執行有
期徒刑伍年陸月。
    理  由
一、聲請意旨略以：受刑人詹文生所犯如附表所示之罪，先後經
    判決確定如附表，應依刑法第53條、第51條第5款規定，定
    應執行之刑，爰依刑事訴訟法第477條第1項規定聲請裁定等
    語。
二、裁判確定前犯數罪者，併合處罰之；數罪併罰有二裁判以上
    者，依第51條之規定，定其應執行之刑，刑法第50條第1項
    本文及第53條分別定有明文。又數罪併罰，分別宣告其罪之
    刑，如宣告多數有期徒刑者，於各刑中之最長期以上，各刑
    合併之刑期以下，定其刑期。但不得逾30年，刑法第51條第
    5款亦定有明文。次按刑法第50條規定：「裁判確定前犯數
    罪者，併合處罰之。但有下列情形之一者，不在此限：一、
    得易科罰金之罪與不得易科罰金之罪。二、得易科罰金之罪
    與不得易服社會勞動之罪。三、得易服社會勞動之罪與不得
    易科罰金之罪。四、得易服社會勞動之罪與不得易服社會勞
    動之罪。前項但書情形，受刑人請求檢察官聲請定應執行刑
    者，依第51條規定定之。」準此，合於數罪併罰之數罪，其
    中得易科罰金之罪與不得易科罰金之罪，須經受刑人請求檢
    察官聲請，始得依刑法第51條第5款之規定定其應執行之刑
    ，檢察官不得自行依職權逕向法院聲請，以維受刑人之權益
    。
三、受刑人詹文生所犯如附表所示之罪，經本院先後判處如附表
    所示之刑，均經確定在案，其中附表編號1至7所示之刑經本
    院110年度聲字第3548號裁定合併定應執行刑為有期徒刑2年
    確定，又其中如附表編號7至8號所示之罪屬不得易科罰金之
    罪，如附表編號1至6號所示之罪係屬得易科罰金之罪，有各
    該判決書及臺灣高等法院被告前案紀錄表附卷可稽。惟受刑
    人就前揭各罪，業已請求檢察官聲請法院裁定其應執行之刑
    ，有臺灣臺中地方檢察署刑法第50條第1項但書案件是否請
    求聲請定應執行刑調查表在卷可憑，是聲請人就附表所示各
    罪聲請定其應執行之刑，核屬正當，爰衡酌受刑人所犯各罪
    侵害法益之異同、對侵害法益之加重效應及時間、空間之密
    接程度，及前開裁判所定應執行刑內部界限之拘束，又依最
    高法院刑事大法庭110年度台抗大字第489號裁定意旨，「定
    應執行刑，不僅攸關國家刑罰權之行使，於受刑人之權益亦
    有重大影響，除顯無必要或有急迫情形外，法院於裁定前，
    允宜予受刑人以言詞、書面或其他適當方式陳述意見之機會
    ，程序保障更加周全」，經本院函詢受刑人對本件定應執行
    刑案件有無意見欲表達，並告以文到3日內具狀陳述意見，
    該函文於民國111年1月21日合法送達予受刑人，受刑人回覆
    請合併定較輕之刑之意見，是依最高法院上開裁定意旨，本
    院已予受刑人表示意見之機會，綜合上情一併審酌，為整體
    評價後，定其應執行刑。
四、爰依刑事訴訟法第477條第1項，刑法第53條、第51條第5款
    ，裁定如主文。
中　　華　　民　　國　　111 　年　　2 　　月　　10　　日
                刑事第十八庭  法  官  張美眉
以上正本證明與原本無異。
如不服本裁定，應於收受送達後5日內向本院提出抗告狀。（應
附繕本）
　　　　　　　　　　　　　　　書記官  薛美怡　　　　　　
中　　華　　民　　國　　111 　年　　2 　　月　　10　　日
【附表】：受刑人詹文生定應執行刑案件一覽表　　　　　　　
編          號         1        2        3 罪           名  公共危險 傷害 恐嚇危害安全（原聲請書附表誤載為妨害自由） 宣    告     刑  有期徒刑3月，如易科罰金，以新臺幣1,000元折算1日 有期徒刑3月，如易科罰金，以新臺幣1,000元折算1日 有期徒刑3月，如易科罰金，以新臺幣1,000元折算1日 犯  罪  日   期  108年5月31日 108年3月22日 108年3月22日 偵查(自訴)機關年  度  案  號  臺灣臺中地方檢察署109年度撤緩偵字第219號 臺灣臺中地方檢察署108年度偵字第12757號 臺灣臺中地方檢察署108年度偵字第12757號 最後事實審 法        院 臺灣臺中地方法院 臺灣臺中地方法院 臺灣臺中地方法院  案        號 109年度沙交簡字第574號 109年度簡上字第376號 109年度簡上字第376號  判 決  日 期 109年6月22日 110年1月14日 110年1月14日 確定判決 法        院 臺灣臺中地方法院 臺灣臺中地方法院 臺灣臺中地方法院  案        號 109年度沙交簡字第574號 109年度簡上字第376號 109年度簡上字第376號  判決確定日期 109年8月21日 110年3月16日 110年3月16日 是否為得易科罰金之案件         是       是       是    備      註  臺灣臺中地方檢察署109年度執字第12071號、110年度執更字第4320號（編號1至7號應執行有期徒刑2年） 臺灣臺中地方檢察署110年度執字第4096號、110年度執更字第4320號（編號1至7號應執行有期徒刑2年） 臺灣臺中地方檢察署110年度執字第4096號、110年度執更字第4320號（編號1至7號應執行有期徒刑2年） 

編          號         4        5        6 罪           名  竊盜 過失傷害 侵入住宅（原聲請書附表誤載為妨害自由） 宣    告     刑  有期徒刑5月，如易科罰金，以新臺幣1,000元折算1日 有期徒刑3月，如易科罰金，以新臺幣1,000元折算1日 有期徒刑3月，如易科罰金，以新臺幣1,000元折算1日 犯  罪  日   期  108年6月30日 108年6月30日 108年6月30日 偵查(自訴)機關年  度  案  號  臺灣臺中地方檢察署108年度偵字第29624號 臺灣臺中地方檢察署108年度偵字第29624號 臺灣臺中地方檢察署108年度偵字第29624號 最後事實審 法        院 臺灣臺中地方法院 臺灣臺中地方法院 臺灣臺中地方法院  案        號 109年度交訴字第14號 109年度交訴字第14號 109年度交訴字第14號  判 決  日 期 110年1月21日 110年1月21日  110年1月21日  確定判決 法        院 臺灣臺中地方法院 臺灣臺中地方法院 臺灣臺中地方法院  案        號 109年度交訴字第14號 109年度交訴字第14號 109年度交訴字第14號  判決確定日期 110年4月19日 110年4月19日 110年4月19日 是否為得易科罰金之案件         是       是       是    備      註  臺灣臺中地方檢察署110年度執字第5947號、110年度執更字第4320號（編號1至7號應執行有期徒刑2年） 臺灣臺中地方檢察署110年度執字第5947號、110年度執更字第4320號（編號1至7號應執行有期徒刑2年） 臺灣臺中地方檢察署110年度執字第5947號、110年度執更字第4320號（編號1至7號應執行有期徒刑2年） 

編          號         7        8  罪           名  肇事逃逸 毒品危害防制條例  宣    告     刑  有期徒刑1年1月 有期徒刑3年10月  犯  罪  日   期  108年6月30日 109年4月8日  偵查(自訴)機關年  度  案  號  臺灣臺中地方檢察署108年度偵字第29624號 臺灣臺中地方檢察署110年度偵字第5381、12272號  最後事實審 法        院 臺灣臺中地方法院 臺灣臺中地方法院   案        號 109年度交訴字第14號 110年度訴字第1232號   判 決  日 期 110年1月21日 110年11月17日   確定判決 法        院 臺灣臺中地方法院 臺灣臺中地方法院   案        號 109年度交訴字第14號 110年度訴字第1232號   判決確定日期 110年4月19日 110年12月21日  是否為得易科罰金之案件         否      否     備      註  臺灣臺中地方檢察署110年度執字第5948號、110年度執更字第4320號（編號1至7號應執行有期徒刑2年） 臺灣臺中地方檢察署111年度執字第649號